---
title: "Taller 1: Análisis Estadístico de Datos"
author: "Juan Pablo, Rodrigo, Alejandra"
date: "7/29/2021"
output:
  prettydoc::html_pretty:
    theme: cayman
    highlight: github
fontsize: 14pt
---


```{r setup, include=FALSE}
knitr::opts_chunk$set(echo = TRUE)
```

Cargue de paquetes.

```{r, message = FALSE}

packages = c("dslabs", "MASS", "scatterplot3d", "car", "ggplot2", "modeest", "reshape2", "aplpack")

package.check <- lapply(
  packages,
  FUN = function(x) {
    if (!require(x, character.only = TRUE)) {
      install.packages(x, dependencies = TRUE)
      library(x, character.only = TRUE)
    }
  }
)
```

#### 1. Graficar los boxplots de la variable `oleic` vs `region` del dataset `olive`.

```{r, message = FALSE}
head(olive)

```

```{r, message=FALSE}
ggplot(olive, aes(x=region, y=oleic, fill=region)) +
  geom_boxplot()

```


#### 2. Datos extraídos de la revista Motor Trend 1974 de Estados Unidos, resume el consumo y 10 aspectos de diseño y rendimiento de 32 automóviles (modelos 1973-74).

```{r, message = FALSE}
a = mtcars
head(a)
```

Las variables a analizar son las siguientes:

    mpg: Millas por galón de combustible
    cyl: Número de cilindros
    disp: Desplazamiento
    hp: Caballos de potencia
    drat: Relación del eje trasero
    wt: Peso (1000 lbs)
    qsec: Tiempo a 1/4 milla
    vs: V/S
    am: Transmisión (0 = automático, 1 = manual)
    gear: Número de marchas adelante
    carb: Número de carburadores
    
2.1. Media, mediana, moda, desviación estándar de las variables de la base de datos `mtcars`.


```{r, message = FALSE}
sapply(a, mean, na.rm = TRUE) #Media
sapply(a, median, na.rm = TRUE) #Mediana
sapply(a, mfv, na_rm = TRUE) #Moda
sapply(a, sd, na.rm = TRUE) #Desviación estándar.
```

2.2. Para conocer los valores extremos atípicos, graficamos en diagramas de cajas de todas las variables de la base de datos `mtcars`.

```{r, message = FALSE}
data_ <- melt(a)

head(data_)

ggplot(data_, aes(x = variable, y = value, color = variable)) + geom_boxplot()
```


```{r, message = FALSE}
x = a$mpg

hist(x, breaks = seq(min(x), max(x), length.out = 5, ))
```

Interquartile range (IQR)

```{r}

sapply(a, boxplot.stats)[4,]

boxplot(a, plot=FALSE)$out
```

```{r}

scaled.dat <- scale(a)


data_2 <- melt(scaled.dat)

head(data_2)

ggplot(data_2, aes(x = Var2, y = value, color = Var2)) + geom_boxplot()

```


```{r}

colors <- c("#999999", "#E69F00", "#56B4E9")
colors <- colors[as.numeric(olive$region)]


scatterplot3d(olive$palmitic,olive$palmitoleic,olive$stearic, pch = 16, color = colors,
              xlab="palmitic", ylab="palmitoleic", zlab="stearic")

```


```{r}
scatterplotMatrix(~ +., data = olive[,3:5], diagonal=list(method ="boxplot"))

```

## Punto 5
### a.
```{r}
x1 <- c(-6,-3,-2,1,2,5,6,8)
x2 <- c(-2,-3,1,-1,2,1,5,3)
X <- data.frame(cbind(x1,x2))
ggplot(X, aes(x=x1, y=x2)) + geom_point()
s11 <- cov(X)[1,1]
s11
s22 <- cov(X)[2,2]
s22
s12 <- cov(X)[1,2]
s12

```
### b.
```{r}
th <- (26*pi)/180
x1m <- x1*cos(th) + x2*sin(th)

x2m <- -x1*sin(th) + x2*cos(th)


Xm <- data.frame(cbind(x1m,x2m))

Xm

```
### c
```{r}
s11m <- cov(Xm)[1,1]
s11m
s22m <- cov(Xm)[2,2]
s22m

```
### d.
```{r}
X_1_2 <- c(4,-2)
mat_rot <- matrix(c(cos(th), sin(th), -sin(th), cos(th)),ncol=2,nrow=2)
P <- mat_rot %*% X_1_2
x1m_d <- P[1]
x1m_d
x2m_d <- P[2]
x2m_d

d1 <- sqrt(((x1m_d)**2)/s11m + ((x2m_d)**2)/s22m)
d1
```

```{r}

```


```{r}


```

```{r}


```

```{r}


```

```{r}

#faces(Xm)[1:3]

```


